臺灣高等法院刑事裁定
110年度抗字第578號
抗  告  人  
即 聲 請人  林佑彥


上列抗告人即聲請人因聲請提審案件，不服臺灣新北地方法院中
華民國110年3月19日裁定（110年度提字第8號），提起抗告，本
院裁定如下：
    主  文
抗告駁回。 
    理  由
一、原裁定意旨略以：抗告人即聲請人林佑彥於民國110年3月11
    日上午8時許，欲進入泰北高中，經泰北高中學務主任、警
    衛、教官阻擋其進入校園，然聲請人趁隙於同日上午8時40
    分許、9時35分許進入校園，因屢勸不聽，故提出侵入住宅
    告訴，經員警於同日上午10時55分許以現行犯予以逮捕，是
    警員依刑事訴訟法第88條第1項、第2項之規定，以聲請人為
    侵入住宅之現行犯而當場逮捕，程序尚無違誤，因認聲請人
    聲請提審為無理由，依提審法第9條第1項後段之規定，駁回
    其聲請，並解返臺北市政府警察局士林分局文林派出所等語
    。
二、抗告意旨略以：該裁定故意登載不實，謬誤百出，顛倒是非
    ，為何未逮捕搶奪伊識別證的學校學務主任，變成對伊提出
    侵入住宅告訴，且勘驗現場錄影光碟不實，很多沒有畫面，
    員警有作偽證，學校學務主任說伊已不是學校老師，伊有出
    示識別證給他看，豈知他竟突然搶奪伊識別證就跑掉了，只
    派警員來云云。
三、按「人民被法院以外之任何機關逮捕、拘禁時，其本人或他
    人得向逮捕、拘禁地之地方法院聲請提審。但其他法律規定
    得聲請即時由法院審查者，依其規定」、「受聲請法院，於
    繫屬後24小時內，應向逮捕、拘禁之機關發提審票，並即通
    知該機關之直接上級機關。但有下列情形之一者，得以裁定
    駁回之：一、經法院逮捕、拘禁。二、依其他法律規定得聲
    請即時由法院審查。三、被逮捕、拘禁人已回復自由。四、
    被逮捕、拘禁人已死亡。五、經法院裁判而剝奪人身自由。
    六、無逮捕、拘禁之事實」、「法院審查後，認為不應逮捕
    、拘禁者，應即裁定釋放；認為應予逮捕、拘禁者，以裁定
    駁回之，並將被逮捕、拘禁人解返原解交之機關」，提審法
    第1條第1項、第5條第1項、第9條第1項分別定有明文。次按
    受聲請法院，於繫屬後24小時內，應向逮捕、拘禁之機關發
    提審票，並即通知該機關之直接上級機關。但被逮捕、拘禁
    人已回復自由，得以裁定駁回之，提審法第5條第1項第3款
    同有明文。是以得依提審法聲請提審之前提，須「被法院以
    外之任何機關逮捕、拘禁」及「被逮捕、拘禁人尚未回復自
    由」，始得聲請提審。倘受逮捕或拘禁人已回復自由（包括
    有附條件的具保、責付或限制住居與無附條件的釋放），法
    院事實上無從提審，為避免進行無實益之程序，應以裁定駁
    回提審聲請（提審法第5條立法理由參照）。
四、經查，抗告人於110年3月11日上午10時55分，經臺北市政府
    警察局士林分局文林派出所員警，以抗告人為涉犯侵入住宅
    罪嫌，屬現行犯，依刑事訴訟法第88條第1、2項之規定予以
    逮捕。因抗告人聲請提審，原審法院乃於同日下午5時訊問
    抗告人後，認員警逮捕程序並無違法之處，裁定駁回抗告人
    之聲請，並將抗告人解返該派出所。嗣經臺灣士林地方檢察
    署續行偵查後業已將抗告人釋放，目前並未因本案處於受逮
    捕、拘禁或在監在押之狀態。以上各情，有本院被告前案紀
    錄表、本院公務電話查詢紀錄表附卷可稽。是抗告人於110
    年3月28日提出抗告，此時已然回復自由，目前確無因本案
    受逮捕、拘禁或其人身自由受拘束之情形，按上說明，本件
    並不符合聲請提審之要件，是本件抗告為無理由，應予駁回
    。
據上論斷，應依提審法第10條第2項前段，裁定如主文。
中　　華　　民　　國　　110 　年　　5 　　月　　28　　日
     　　　　　　 刑事第十四庭  審判長法　官  黃斯偉
                                      法　官  黎惠萍
                                      法　官  許泰誠 
以上正本證明與原本無異。
不得再抗告。
                                      書記官  朱子勻
中　　華　　民　　國　　110 　年　　6 　　月　　2　　日